臺灣高等法院刑事裁定
111年度抗字第51號
抗  告  人
即
再審聲請人  沈孟蓁


上列抗告人即再審聲請人因聲請再審案件，不服臺灣新竹地方法
院中華民國110年11月19日裁定（110年度聲再字第35號），提起
抗告，本院裁定如下：
    主  文
抗告駁回。
    理  由
一、原裁定意旨略以：抗告人即再審聲請人沈孟蓁（下稱聲請人
    ）前因詐欺案件，經原審於民國110年4月8日以109年度易字
    第147號判決判處聲請人犯詐欺取財罪，處有期徒刑6月，如
    易科罰金，以新臺幣（下同）1,000元折算1日，因聲請人不
    服上訴後，經本院實體審理，於110年10月12日以110年度上
    易字第1059號判決認上訴無理由而駁回上訴確定，有本院11
    0年度上易字第1059號判決及本院被告前案紀錄表在卷可憑
    。聲請人對上開詐欺案件之有罪確定判決聲請再審，自應向
    最後事實審法院之本院聲請，始為合法。聲請人向原審聲請
    再審，於法不合，爰依刑事訴訟法第433條前段規定，予以
    駁回。又本件聲請既違背法律上之程式，且無從補正，自無
    依刑事訴訟法第433條後段規定定期間先命補正之必要，亦
    無再依刑事訴訟法第429條之2規定通知聲請人到場，並聽取
    檢察官及聲請人意見之必要等語。
二、抗告意旨略以：聲請人將應寄到本院之刑事聲請再審狀寄到
    原審，遭到原審以聲請再審之程序違背規定等理由裁定駁回
    ，聲請人提起抗告，並懇請重新檢視聲請人所提之重要證據
    （其在法院認定之犯罪期間均使用單一固定磁扣條碼之磁扣
    ，未曾領取何任犯罪相關包裹物品），請裁定聲請人無罪云
    云。
三、按聲請再審，由判決之原審法院管轄，刑事訴訟法第426條
    第1項定有明文。又再審係對確定判決認定事實錯誤而設之
    救濟程序，應以確定判決為聲請再審之客體，方為適法。倘
    第一審判決曾經上訴之程序加以救濟，嗣上訴審就事實已為
    實體審判認定並判決而告確定，則應以該第二審確定判決為
    聲請再審之對象，並向該第二審法院提出。
四、經查：
　㈠聲請人前因犯詐欺罪，經原審以109年度易字第147號判決判
    處「有期徒刑6月，如易科罰金，以1千元折算1日，未扣案
    如附表訂購商品品項欄所示之犯罪所得均沒收，於全部或一
    部不能沒收或不宜執行沒收時追徵其價額」。嗣聲請人不服
    提起上訴，經本院以110年度上易字第1059號判決駁回上訴
    而確定，有本院被告前案紀錄表、上開各判決在卷可稽，是
    本案再審聲請之客體應係實體有罪且已確定之判決，即本院
    110年度上易字第1059號判決，揆諸前揭說明，管轄法院應
    為本院。從而，原審認聲請人向該法院聲請再審，顯違背法
    定程式，爰予以駁回，經核於法並無不合。
　㈡聲請人雖以前詞提起抗告。惟觀諸被告之刑事聲請再審狀及
    其所使用之信封，均未表明該刑事聲請再審狀係欲經由原審
    轉呈本院，於刑事聲請再審狀內亦載明：「…請貴院明察，
    裁定准予開始再審。此致新竹地方法院公鑒…」等字樣（見
    原審卷第8至9頁），聲請人確係向原審聲請再審，是原審認
    聲請人聲請再審之程序於法有違而予以駁回，自屬有據。聲
    請人泛稱其係將應寄往本院之刑事聲請再審狀寄到原審云云
    ，容非可採。
　㈢倘聲請人欲就本院110年度上易字第1059號刑事判決聲請再審
    ，尚得另行具狀向本院提出，併此敘明。
　㈣綜上，原審認聲請人本件再審聲請程序，違背法律上之程式
    ，且無從補正，因而予以駁回，並無違誤。聲請人提起本件
    抗告，空言泛稱其將應寄往本院之書狀寄往原審，其並未領
    取任何犯罪相關包裹物品，請裁定其無罪云云為由，指摘原
    裁定不當，為無理由，應予駁回。　　
據上論斷，應依刑事訴訟法第412條，裁定如主文。
中　　華　　民　　國　　111 　年　　2 　　月　　22　　日
                  刑事第十一庭  審判長法　官  張江澤
                                      法　官  梁志偉
                                      法　官  章曉文
以上正本證明與原本無異。
不得再抗告。
                                      書記官  賴又瑄
中　　華　　民　　國　　111 　年　　2 　　月　　22　　日